臺灣高等法院民事判決　　　　　　　　　 93年度上字第661號
上　訴　人　正峰工業股份有限公司
法定代理人　鍾明甫
訴訟代理人　莊國明律師
複代理人　　劉懷先律師
訴訟代理人　羅翠慧律師
被上訴人　　蘭記股份有限公司
法定代理人　朱蘭英
訴訟代理人　蔡順雄律師
複代理人　　吳雪琦
訴訟代理人　曹詩羽律師
上列當事人間給付貨款事件，上訴人對於中華民國93年5月31日台
灣桃園地方法院90年訴字第 2419號第一審判決提起，經本院於93
年1月19日言詞辯論終結，判決如下：
    主      文
上訴駁回。
第二審訴訟費用由上訴人負擔。
    事實及理由
一、被上訴人起訴主張：
  (一)上訴人於90年 7月起至同年11月間陸續向被上訴人訂購安定
    器，約定每件單價為新台幣（下同）1,392 元，並由上訴人
    負擔5%之營業稅，被上訴人已依約將系爭安定器交付上訴人
    ，詎上訴人竟遲未給付2,610個安定器貨款3,633,120元及5%
    稅金，亦未給付被上訴人另於90年11月19日分別交付 297個
    及 637個安定器之稅金，經被上訴人於同年11月23日催告上
    訴人給付前開貨款計3,873,343元，惟上訴人迄未給付。（
    本院按：原判決命上訴人給付 3,781,039元，被上訴人敗訴
    部分已告確定）
  (二)雙方既早已就安定器曾有交易，且一開始交易時並未約定須
    交付樣品，此細觀90年7月23日傳真函第4點為「清點了正峰
    個之中，最先交貨給正峰測試，待進一步通知是否要正式變
    外殼的處理」，足認所謂樣品係指「外殼」且「在本週交貨
    的七百多個之中」，並非表示系爭安定器是樣品，因該鉻酸
    外殼與之前貨品不同且最先交給上訴人測試，故特別加註，
    但仍屬於應交貨物其中一部分；而 90年7月26日之送貨單特
    別註明鉻酸白外殼，乃因若雙方已合意均以鉻酸外殼為條件
    ，則前開送貨單即無須特別加註，正因已交貨的七百多個之
    中有部分先以鉻酸外殼交付，用以讓上訴人測試，則送貨單
    上即須特別註明不同條件以供雙方當事人區別。
  (三)被上訴人提供之安定器並無瑕疵，被上訴人亦未同意交由邁
    科絡光學科技股份有限公司（以下簡稱邁科絡公司）檢測，
    上訴人提出之所謂檢驗報告係由上訴人公司內部人員所製作
    之私文書，並無公正可言。上訴人所提會議記錄，該會議記
    錄被上訴人公司負責人朱蘭英僅簽名表示到場參加，而會議
    記錄完成後並未再交由朱蘭英確認，故朱蘭英之簽名絕非表
    示就會議記錄為同意；另該會議記錄內文亦僅係被上訴人同
    意由邁科絡公司之外勞協助搬運測試並由被上訴人支付該外
    勞搬運工資，並非決議由邁科絡公司鑑定之意。參酌證人翁
    惠敏所言，亦足證明兩造當時即合意由正峰公司作檢測。會
    議記錄所載內容，被上訴人於本件訴訟前未曾見過，則關於
    其上所載之鑑定方法、費用等記載，無從拘束被上訴人。上
    訴人所稱欲抵銷重工及檢驗費用計算基礎為何及是否真有支
    出均有疑問。關於測試條件部分，因被上訴人要求，雙方始
    於90年5月7日就測試條件同意交由上訴人檢測，後因被上訴
    人發現上訴人使用劣質電源供應器，導致IC受創，造成電晶
    體不平衡，即於90年6月5日傳真通知上訴人，而後始會召開
    前開之會議，該會議記錄附註處載有：「蘭記借用power
    supply（20A）一台」，適足證被上訴人因一連串事故發生
    ，已對上訴人及邁科絡公司失去信心，始自行提供電源供應
    器予上訴人檢測。關於退貨通知之傳真函，被上訴人未收過
    該份傳真，至於統計表係上訴人自行製作，被上訴人否認其
    形式與實質之真正。
  (四)上訴人主張抵扣上訴人向其訂購零件之費用 29,674元云云；
    惟上訴人曾向被上訴人訂購二萬個安定器，每個單價 1,392
    元，而上訴人僅支付每個單價1,376元，每個相差 16元，當
    時兩造即協議，上訴人提供予被上訴人之 AMP端子零件之價
    款，即由此部分款項中扣除，上訴人主張抵銷此部分款項，
    並無理由。
  (五)上訴人主張以系爭遭日本退貨之安定器貨款 7,177,152元、
    退運運費34,102元、退貨之利潤損失5,017,355.16元等與被
    上訴人之貨款抵銷，然上訴人並未能舉證遭退貨之產品為被
    上訴人之產品。且被上訴人出貨予上訴人之安定器型號與上
    訴人所提出出貨予日本之發票上所載之型號並不相同。由證
    人袁明德之證詞，對照上訴人於90年11月刊登於超越車訊之
    廣告可得知，上訴人於販賣被上訴人所製造之系爭安定器同
    時亦販售邁科絡公司之產品。而上訴人歷來提出之數據始終
    有數量不合理、文件重複、文件與數量不相符等各種情形出
    現，且上訴人若確有其所述各種遭退貨、賠償等情形，僅須
    提出支付賠償金額之證明、海關「G7國貨復進口報單」、裝
    運文件等證明即可，實無須大費周章將電子郵件、請求書等
    文件送至日本認證。
  (六)關於上訴人指遭正晴百貨股份有限公司（以下簡稱正晴公司
    ）退貨部分，由於正晴公司與上訴人公司關係密切，上訴人
    稱正晴公司有所謂退貨情形云云，應係正晴公司配合上訴人
    公司之說詞演出，不足採信。
  (七)答辯聲明：上訴駁回。
二、上訴人則以：
  (一)由被上訴人90年7月23日傳真函中第4點指出「‧‧‧清點"
    正峰"送回處理的經鉻酸處理的外殼樣品四十六件是‧‧‧
    」等文，再對照90年7月26日之送貨單中特別針對此 33個經
    鉻酸處理的樣品註明「鉻酸白外殼」等情事觀之，足見此33
    個安定器係由被上訴人依照協商提供上訴人測試用之樣品。
    且由被上訴人於原審所自製之附表一，其上亦書明為樣品，
    因此33個有鉻酸白外殼之安定器為被上訴人交予上訴人測試
    之樣品，不在被上訴人得請求貨款之範圍。若本院仍認定33
    個安定器非屬樣品，則上訴人收受該33個安定器經抽檢 5件
    後，亦發現均有溢膠、高壓盒不密、不亮等不合格之情事，
    亦已全數退貨，被上訴人不得請求貨款。
  (二)被上訴人所交付之安定器中有1,602 個有瑕疵，經被上訴人
    同意委由邁科絡公司進行檢驗，檢驗結果判定前開安定器有
    漏膠、冒煙、閃爍等瑕疵。邁科絡公司係信譽卓著之科技公
    司，非上訴人公司內部之人員，其所為檢驗結果具有公信力
    。況被上訴人既已同意委由邁科絡公司進行檢驗，自不容許
    被上訴人因檢驗之結果對其不利，而任意否認其正確性。邁
    科絡公司品檢員陳瑞芳已到庭證稱驗收單及驗收報告均為其
    所製作，那些檢測都是其所檢測等事實。上訴人提出之系爭
    會議紀錄載明被上訴人同意全檢系爭安定器，並對檢測條件
    約定明確，亦有證人翁惠敏之證詞可證；且證人胡新名亦證
    述被上訴人委託邁科絡公司鑑定且同意支付檢測費用。又上
    訴人向被上訴人所訂購之安定器，本即須通過 9-18V之電壓
    ，是無論為13.2V或12.4V之電壓，均與兩造之約定無違，並
    無變更測試條件，又依系爭進料驗收單及邁科絡公司之驗收
    報告，系爭產品所具有之瑕疵均與電壓無關，係被上訴人所
    製作之產品不良，亦經證人胡新名證述屬實。另上訴人將系
    爭安定器組裝銷售至正晴公司及日本客戶BOSCH公司後，陸
    續遭退貨，有BOCH公司退貨統計數量表及退貨來往書信資料
    可證，亦足證系爭安定器有瑕疵，上訴人並發函請被上訴人
    領回，被上訴人置之不理。上訴人係為向被上訴人說明瑕疵
    之情事，由訴外人胡新民親自攜帶14只安定器前往被上訴人
    處說明，由其法定代理人朱蘭英親自簽收，非謂被上訴人僅
    簽收14只。
  (三)由胡新名之證詞，亦可知系爭瑕疵無法依通常之檢查發見，
    上訴人於90年 2月初即陸續向被上訴人訂購安定器，斯時被
    上訴人將安定器品交付予上訴人後，上訴人僅就部分進行抽
    驗，並未進行全檢，其後上訴人將之出售予其他客戶，然因
    被上訴人所交付予上訴人之安定器有瑕疵，致上訴人遭客戶
    退貨，日本客戶已退 3,902個、訴外人正晴百貨公司已退
    1,254個，目前客戶仍陸續在退貨中，上訴人依民法第354條
    第1項前段、第359條規定，解除與上訴人間之買賣契約，被
    上訴人自應返還價金予上訴人。上訴人目前遭退貨之數量為
    5,156個，系爭安定器之單價為1,392元，被上訴人應返還上
    訴人共 7,177,152元，上訴人以前揭債權向被上訴人主張抵
    銷。上訴人因被上訴人交付之安定器有瑕疵，致遭客戶解約
    ，並要求賠償運費，上訴人因此所受之損害包括利潤損失及
    運費等，均可向被上訴人求償。因客戶係分批陸續退貨中，
    故實際損害金額尚無法確定，目前上訴人已支付之部分退運
    運費為34,102元，已退貨之利潤損失為5,017,355.16元，上
    訴人亦以前揭債權向被上訴人主張抵銷。系爭遭客戶退貨之
    安定器，其上均有條碼，依上訴人所提出遭退貨之安定器照
    片，其上所有條碼與被上訴人送貨單上所列條碼相同，足證
    系爭退貨之安定器確係被上訴人售予上訴人無誤；況上訴人
    斯時除向被上訴人購買安定器販售予顧客外，並未向其他廠
    商購買或自行製造安定器。另系爭安定器均有嚴重之瑕疵，
    須逐一進行詳細檢測，即須經烘烤2小時、燒機1小時等之全
    檢測試，被上訴人同意支付此部分之費用，上訴人共計支出
    162,000 元。又被上訴人自承上訴人僅應交付其二萬個安定
    器且具端子之零件，則超過二萬個及未打端子之零件，被上
    訴人自應給付價金予上訴人。依被上訴人之送貨單上載明未
    打端子之安定器共為 707個，上訴人業已依約交貨，被上訴
    人自應依民法第 367條之規定，給付超過二萬個及未打端子
    零件之價金即29,674元予上訴人，此部分上訴人亦主張抵銷
    。又上訴人陸續向被上訴人訂購安定器共26,000個，本應於
    91年11月 1日前交貨完畢，然因可歸責於被上訴人之事由，
    致不及於約定之交貨日期交貨，被上訴人乃央求上訴人將信
    用狀之有效期限延至90年12月12日，導致上訴人額外支付相
    關費用 1,098元。又被上訴人最後交付上訴人訂購之安定器
    在90年11月 9日，然上訴人向被上訴人所訂購之安定器，尚
    有近五千多個未交付，被上訴人絕不可能於原信用狀之有效
    期限即90年11月12日前交付完畢，足證系爭信用狀確係因被
    上訴人之央求而延至同年12月12日，被上訴人自應給付此部
    分之費用予上訴人，上訴人以前揭部分向被上訴人主張抵銷
    等語置辯。
  (四)上訴聲明：
    (1)原判決不利於上訴人之部分廢棄。
    (2)右廢棄部分，被上訴人在第一審之訴及其假執行之聲請均
      駁回。
三、兩造不爭執之事實：
    被上訴人主張上訴人自90年 7月起至同年11月間陸續向被上
    訴人訂購安定器，約定每件單價為 1,392元，並由上訴人負
    擔5%營業稅，被上訴人已交付上訴人共 2,610個安定器，惟
    上訴人迄未給付貨款及5%之稅金，亦未給付被上訴人另於90
    年11月19日分別交付297個及637個安定器之稅金各14,232元
    及44,335元，經被上訴人於同年11月23日委託律師發函催請
    上訴人給付，上訴人迄今仍未給付之事實，業據被上訴人提
    出不可撤銷信用狀、國內信用狀修改通知書、律師函各一件
    、送貨單八件、統一發票各二件為證，且為上訴人所不爭執
    ，自堪信被上訴人此部分之主張為真實。
四、兩造爭執點之論述：
    兩造之爭執點為(一)系爭33個安定器是否為樣品；(二)被上訴人
    所交付之系爭1,602 個安定器是否有瑕疵；(三)上訴人所主張
    之抵銷是否有理由。分別審酌如下：
  (一)系爭33個安定器非屬樣品：
    上訴人主張系爭33個安定器屬樣品，被上訴人則否認之。查
    ，被上訴人90年7月23日傳真函中第4點指出「‧‧‧清點 "
    正峰"送回處理的經鉻酸處理的外殼樣品四十六個，在本週
    交貨的七百多個之中，最先交貨給正峰測試，待進一步通知
    是否要正式變外殼的處理」（見本院卷第38頁），由前述傳
    真函之文義可知，經鉻酸處理的外殼樣品四十六個，係包含
    在本週交貨的七百多個之中，故仍屬於應交貨物其中一部分
    。再查，依被上訴人所提出之送貨單所載，被上訴人交付33
    個鉻酸白外殼之安定器，並未記載其為樣品，業據上訴人公
    司人員予以簽收（原審卷第13頁），則上訴人僅以系爭 33
    個安定器之外殼不同，即謂係屬被上訴人交付之樣品，亦乏
    所據。參以上訴人早於90年 5月間即向被上訴人訂購二萬個
    安定器，上訴人並自承被上訴人已交付19,962個安定器等語
    ，上訴人復未提出系爭33個安定器除外殼不同外，究與其他
    安定器有何不同之處或被上訴人曾同意交付33個樣品之證明
    ，可知被上訴人實無僅因外殼改變即另交付上訴人33個樣品
    之必要，足證系爭33個安定器非屬樣品，上訴人主張系爭33
    個鉻酸白外殼安定器屬於樣品而無須付款云云，並不可採。
  (二)被上訴人交付上訴人之系爭1,602個安定器並無瑕疵：
    (1)按當事人主張有利於己之事實者，就其事實有舉證之責任
      ，為民事訴訟法第277 條所明定。而物之出賣人，對於買
      受人應擔保其物依第373 條之規定危險移轉於買受人時，
      無滅失或減少其價值之瑕疵，亦無滅失或減少其通常效用
      或契約預定效用之瑕疵。但減少之程度無關重要者，不得
      視為瑕疵。出賣人並應擔保其物於危險移轉時，具有其所
      保證之品質。民法第354 條定有明文。所謂物之瑕疵係指
      存在於物之缺點而言。凡依通常交易觀念，或依當事人之
      決定，認為物應具備之價值、效用或品質而不具備者，即
      為物有瑕疵。亦有最高法院73年台上字第1173號判例及85
      年台上字第1306號裁判可資參照。惟買受人如主張買受之
      物具有出賣人應負擔保責任之瑕疵存在或不具有出賣人所
      保證之品質者，自應由買受人就其買受之物具有瑕疵或缺
      少出賣人所保證之品質負舉證之責。
    (2)上訴人主張被上訴人交付之系爭2,610個安定器中有1,602
      個（含上述33個安定器）有瑕疵，無非以進料驗收單及邁
      科絡公司出具之驗收報告為據。惟查，依上訴人提出兩造
      於90年10月19日之會議紀錄係記載：「決議：１、由蘭記
      提供powersupply（20A）重新檢測有異常之6pcs。２、蘭
      記公司同意委由邁科絡託工廠（正峰燈具部）外勞協助全
      檢本批D2安定器於85℃下烘烤2小時取出於常溫點燈測試
      ，工資由蘭記公司支付。３、蘭記公司同意繼續供貨，以
      應日本Bosch訂單交貨並以雙方協議之檢測標準處理。附
      註：蘭記借用powersupply（20A）一台供邁科絡公司測試
      之用。」（原審卷第50頁）。證人翁惠敏於本院結證稱：
      「‧‧‧我記錄了決議內容後，有再唸過一遍，但在場的
      人有否看過我不記得了」、「邁科絡公司並沒有外勞，而
      正峰公司有外勞」等語（本院卷一第219頁、220頁）。由
      前開會議記錄內容與證人翁惠敏證詞兩相對照下，證人翁
      惠敏所言之「正峰才有外勞，邁科絡沒有外勞」，而會議
      記錄係記載由「邁科絡託工廠（正峰燈具部）外勞協助全
      檢」，足見兩造當事人當時即合意由雇用有外勞之正峰公
      司檢測系爭安定器。上訴人主張兩造合意系爭安定器由邁
      科絡公司負責檢測云云，不足採信。
    (3)證人即邁科絡公司品保副理胡新名於原法院結證稱：系爭
      驗收報告係邁科絡公司出具，鑑定內容確實，送驗的產品
      有燈泡閃爍、不亮、安定器冒煙，應該是產品不良所致，
      本件因為先前即發現有瑕疵故係全部檢驗，是兩造於90年
      10 月19日開會當場朱蘭英委託邁科絡公司鑑定，費用也
      是被上訴人支付，被上訴人所應支付的費用係檢測費用，
      發現重大瑕疵時會通知被上訴人等語（原審卷第 118頁、
      第 119頁）。惟查，證人胡新名於前開言詞辯論期日雖表
      示其為邁科絡公司之品保副理，然胡新名係以上訴人收料
      人員名義簽署於上訴人製作之系爭進料驗收單上，其中在
      上訴人抗辯兩造於90年10月19日開會達成所謂之全面檢測
      決議前之同年10月 2日，胡新名更早以上訴人進料人員名
      義簽署於系爭進料驗收單上，且兩造提出之被上訴人送貨
      單上均載有：「送貨地點：正峰公司：桃園縣平鎮市○○
      路雙連2段118巷19號，聯絡人：胡新民」等語，有系爭進
      料驗收單、送貨單在卷可稽（原審卷第13頁），可知證人
      胡新名亦為上訴人之員工。又，邁科絡公司之負責人鍾黃
      玉華係上訴人負責人鍾明甫之妻（本院卷一第294頁)，且
      上訴人所刊登正峰集團邁科絡品牌之 HID廣告型錄上亦有
      「Mc CULLOCH」之字樣 (本院卷一第 419頁），且為上訴
      人所不爭執，而胡新名既自陳其任職於邁科絡公司，對於
      該公司負責人為上訴人負責人之妻及上訴人亦將邁科絡公
      司視為其正峰集團之一份子之事，顯然無法諉為不知，足
      見證人胡新名確有迴護上訴人之心，則其所為之證言，亦
      難期無偏頗上訴人之虞，自難信屬實在。另，證人陳瑞芳
      於本院行準備程序時證稱：「從90年 8月到現在為止還在
      邁科絡公司上班，我是品檢員」等語（本院卷一第 121頁
      ），然依上訴人公司之進料驗收單所載，90年10月 2日其
      為上訴人公司之檢驗員（原審卷第37頁），足證陳瑞芳之
      證詞前後矛盾，其證詞亦有偏頗上訴人之虞，自無可採。
    (4)上訴人另主張其曾發函被上訴人請其領回瑕疵之安定器，
      被上訴人置之不理，上訴人係為向被上訴人說明瑕疵之情
      事，胡新民親自攜帶該14只瑕疵安定器前往被上訴人處說
      明，由其法定代理人朱蘭英親自簽收，非謂被上訴人僅有
      簽收14只云云。然查，系爭進料驗收單及驗收報告雖分別
      載有260只、800只、477只、13只、3只、9只、7只不良品
      之退貨（原審卷第36頁至第49頁），惟上訴人卻僅提出被
      上訴人法定代理人朱蘭英於90年11月 8日收回14只瑕疵安
      定器之簽收單（原審卷第 130頁），並未提出與系爭進料
      驗收單及驗收報告所載之退貨數量相等之退貨單據或其他
      證明，被上訴人並否認系爭進料驗收單及驗收報告之真正
      ，則系爭進料驗收單及驗收報告所載之退貨數量是否確實
      ，或上訴人是否確有退貨，抑或是否有將系爭安定器之瑕
      疵情況如證人胡新名前開證詞所述之通知被上訴人等情，
      均非無疑，則系爭進料驗收單及驗收報告亦難作為系爭安
      定器確有如上訴人所主張數量及瑕疵之證明。是綜合上情
      ，系爭會議紀錄、進料驗收單、驗收報告及證人胡新名、
      陳瑞芳之證詞，均難為有利於上訴人之認定。則上訴人執
      前開書證及證人之證詞，抗辯系爭安定器有 1,602個發生
      瑕疵云云，並不可採。
  (三)上訴人主張抵銷是否有理由：
    (1)關於重工及檢驗費用：
      上訴人主張依90年10月19日之會議紀錄及證人胡新名之證
      詞，可證被上訴人同意支付此一費用，被上訴人則否認之
      。查，依上訴人提出兩造於90年10月19日之會議紀錄係記
      載：「決議：２、蘭記公司同意委由邁科絡託工廠（正峰
      燈具部）外勞協助全檢本批D2安定器於 85℃下烘烤2小時
      取出於常溫點燈測試，工資由蘭記公司支付。」，由前開
      會議記錄所載，被上訴人所應支付為外勞協助檢測之「工
      資」而非支付檢測費用。而證人胡新名之證言，已如前述
      ，有偏頗上訴人之虞，不足採信。故上訴人主張抵銷重工
      及檢驗費用，自屬無據。
    (2)關於被上訴人向上訴人訂購零件之費用部分：
      上訴人主張被上訴人曾向其訂購 707個端子零件，應給付
      價金29,674元予上訴人，為被上訴人所否認。被上訴人並
      以上訴人曾向其訂購二萬個安定器，每個單價 1,392元，
      上訴人僅支付每個單價 1,376元，當時兩造即協議，上訴
      人提供予被上訴人之端子零件之價款由此差價中扣除等語
      置辯。經查，被上訴人曾向上訴人訂購 707個端子零件，
      總價金共29,674元乙節，業據上訴人提出單據四件為證（
      原審卷第52頁至第55頁），且為被上訴人所不爭執，固堪
      信為真實。惟系爭端子零件貨款，已在上訴人開立信用狀
      予被上訴人支付系爭安定器時抵銷之情，業據證人即被上
      訴人之業務秘書閻崇蘭到庭陳證在卷，上訴人對於證人閻
      崇蘭之證詞並當庭表示無意見（原審卷第79頁），足見上
      訴人已自認證人閻崇蘭之證詞屬實，則被上訴人抗辯系爭
      端子零件之價金29,674元，已由上訴人向被上訴人訂購之
      系爭二萬個安定器之差價中扣除，應屬可採。是上訴人主
      張抵銷此部分之金額，亦屬無據。
    (3)關於修改信用狀之費用：
      上訴人主張其向被上訴人訂購之系爭二萬個安定器應於90
      年11月 1日前交付完畢，然因可歸責於被上訴人之事由而
      給付遲延，被上訴人央求上訴人將信用狀之有效期限延至
      同年12月12日，致上訴人須額外支付相關費用 1,098元，
      該費用亦得與系爭安定器貨款為抵銷云云；仍為被上訴人
      所否認。查，上訴人既自承因被上訴人之央求而申請系爭
      信用狀之延期，不論被上訴人是否延遲交貨，而上訴人既
      同意被上訴人延後交貨，而系爭信用狀僅為上訴人支付系
      爭貨款之方法，其因此所生之費用本應由上訴人自行負擔
      。上訴人復未提出被上訴人同意負擔系爭信用狀申請延期
      相關費用之證明，則上訴人主張以系爭信用狀申請延期之
      相關費用1,908元，與系爭安定器之價金相抵銷云云，亦
      無理由。
    (4)關於上訴人主張遭退貨之安定器貨款共 7,177,152元、退
      運運費34,102元、退貨之利潤損失5,017,355.16元部分：
      上訴人主張依日本 BOSCH公司出貨統計表、發票、提單
        、退貨統計表及相關電子郵件等資料，足證上訴人有出
        貨且遭日本 BOSCH公司退貨及求償之事實；被上訴人則
        否認之。查，被上訴人出貨予上訴人之安定器型號經上
        訴人編定為為D2S BALLAST（5228-D2S-02），此有上訴
        人製作之驗收報告及被上訴人之出貨單八張可證（本院
        卷一第302頁、原審卷第 13頁以下）。然上訴人所提出
        出貨予日本之發票上所載之型號均為5228-D2S- 01（
        HID-A-CONT）（見本院卷一第139至160頁），與其自稱
        之前揭被上訴人出貨之貨品名稱、型號，迥不相同。
      再查，上訴人自承被上訴人自90年5月17日起至同年 11
        月19日止已交付19,962個安定器，被上訴人所交付之安
        定器確有如上訴人所言之瑕疵，衡諸常情，日本公司應
        早已向上訴人反應，並應陸續退貨，不可能遲至91年後
        始大量退貨，此亦與常情有違。
      證人袁明德（正晴公司經理）於本院證稱：「第一代
        （HID）是比較大而且有凹凸狀，是指安定器部分」、
        「（提示上證十六照片所示是否即第一代產品）答：蘭
        記公司的是第一代，邁科絡公司的是第二代」、「第一
        代（ HID）和第二代是形狀不一樣。第一階段是從開始
        賣到11月15日為第一階段，到91年 4月30日是第二階段
        ，到91年 4月30日之前都是第二代。」（見本院卷一第
        323頁、第322頁），上訴人並主張「被上訴人生產之安
        定器為第一代產品，其外殼上有明顯之數條溝紋，而邁
        科絡公司生產之安定器為第二代，其外殼為平滑表面。
        」。惟查，上訴人於90年11月發行之超越車訊雜誌刊登
        廣告上之圖片即為印有邁科絡公司英文名稱Mc CULLOCH
        之HID（本院卷一第419頁），而圖片上之HID 為平滑表
        面。證人袁明德既稱90年11月15日之前都是第一代即所
        謂凹凸狀安定器，何以上訴人90年11月刊登之廣告上之
        產品已係平滑面產品，亦即至少自90年11月開始，上訴
        人已有販售邁科絡公司製造之產品，從雜誌廣告足證上
        訴人於販賣被上訴人之產品之同時亦販售邁科絡公司之
        產品。因此上訴人縱提出諸多INVOICE請求書以為佐證
        其遭客戶退貨與求償，惟查請求書充其量僅可證明日本
        BOSCH公司曾向上訴人公司請求事項，並無法證明瑕疵
        之安定器為被上訴人所製造；則上訴人請求本院至上訴
        人公司勘驗遭BOSCH公司退貨之安定器，即無必要，蓋
        上訴人未能證明該等安定器係購自被上訴人處。且如前
        所述，上訴人在販賣被上訴人之系爭安定器同時亦有販
        售邁科絡公司之產品，且上訴人未能證明瑕疵之產品為
        被上訴人所製造，故被上訴人主張以此部分之金額抵銷
        貨款云云，亦無理由。
    (5)關於正晴百貨公司雖於90年9月24日有退回一批貨物（見
      原審卷第133頁），惟其上並未記載係退回安定器，至於
      正晴公司其他三紙退貨單（原審卷第134頁至第135頁），
      日期分別為90年11月15日、91年2月21日、91年4月30日。
      如前所述，斯時上訴人已在販售邁科絡公司之產品，上訴
      人並未舉證系爭瑕疵品係被上訴人所製造，其主張抵銷，
      自無理由。上訴人請求訊問證人袁明德，其於本院證稱原
      審卷第74頁廣告單上所載之「正峰集團總代理正晴股份有
      限公司」即為其任職之正晴公司，正峰公司國內部分獨家
      由正晴公司銷售，原審卷第 132頁之通知書副本係給正峰
      公司董事長鍾明甫等語（本院卷一第 321頁以下）。按廠
      商退貨竟將副本通知出貨者之董事長，與常情有違，益證
      被上訴人抗辯正晴公司所銷售之安定器非屬被上訴人所銷
      售等語，並非無據。
五、綜上所述，本件被上訴人主張為可採，上訴人所辯，均無可
    取。從而，被上訴人本於買賣之法律關係，請求上訴人給付
    貨款，原法院於 3,781,039元及法定遲延利息範圍內為被上
    訴人勝訴之判決，於法並無違誤。上訴意旨指摘原判決不當
    ，求予廢棄改判，為無理由，應予駁回其上訴。
六、本件事證已臻明確，兩造其餘攻擊防禦方法，經審酌後，或
    與本件無涉，或與判決結果不生影響，毋庸一一論列。
七、據上論結，本件上訴為無理由，依民事訴訟法第449條第1項
    、第78條，判決如主文。
中　　華　　民　　國　　94　　年　　 2　　月　　 2　　日
                  民事第二庭審判長法　官   吳謙仁
　　　　　　　　　　　      　　  法　官   魏大喨
　　　　　　　　　　　       　　 法　官   蘇瑞華
正本係照原本作成。
如不服本判決，應於收受送達後20日內向本院提出上訴書狀，其
未表明上訴理由者，應於提出上訴後20日內向本院補提理由書狀
（均須按他造當事人之人數附繕本）上訴時應提出委任律師或具
有律師資格之人之委任狀；委任有律師資格者，另應附具律師資
格證書及釋明委任人與受任人有民事訴訟法第 466條之1第1項但
書或第2項（詳附註）所定關係之釋明文書影本。
中　　華　　民　　國　　94　　年　　2 　　月　　3 　　日
　　　　　　　　　　　　　　　　　書記官  賴以真
附註：
民事訴訟法第466條之1（第1項、第2項）：
對於第二審判決上訴，上訴人應委任律師為訴訟代理人。但上訴
人或其他法定代理人具有律師資格者，不在此限。
上訴人之配偶、三親等內之血親、二親等內之姻親，或上訴人為
法人、中央或地方機關時，其所屬專任人員具有律師資格並經法
院認為適當者，亦得為第三審訴訟代理人。
